【裁判字號】    97,易,1020
【裁判日期】    970829
【裁判案由】    竊盜
【裁判全文】
臺灣彰化地方法院刑事判決              97年度易字第1020號
公  訴  人  臺灣彰化地方法院檢察署檢察官
被      告  辛○○
上列被告因竊盜案件，經檢察官提起公訴（97年度偵字第3264號
、97年度偵字第4186號、97年度偵字第4734號），本院判決如下
：
    主  文
辛○○犯如附表所示之罪，均累犯，各應處如附表所示之刑，應
執行有期徒刑壹年肆月。
    犯  罪  事  實
一、辛○○前曾因竊盜案件，經臺灣高等法院臺中分院以89年度
    上易字第840號刑事判決判處有期徒刑3年確定（第1案）；
    又因竊盜及違反毒品危害防制條例案件，分別經本院以89年
    度易字第1306號刑事判決判處有期徒刑4月確定及以89年度
    訴字第914號刑事判決判處有期徒刑10月、5月，應執行有期
    徒刑1年2月確定，另因違反槍砲彈藥刀械管制條例案件，經
    本院以89年度訴字第1098號刑事判決判處有期徒刑1年2月確
    定，前開3案嗣經裁定應執行刑有期徒刑2年8月確定（第2案
    ），第1、2案經入監接續執行，於民國 (下同)94 年6月17
    日縮短刑期假釋出監付保護管束，迄95年7月13日保護管束
    期滿未經撤銷假釋，而視為業已執行完畢。詎其仍不知悔改
    ，竟意圖為自己不法所有，或自行1人，或與具有共同犯意
    聯絡之己○○ (業經本院另行審結)2 人共同，於附表所示
    之時間、地點，以附表所示之犯罪方式，竊得甲○、丁○○
    、壬○○、戊○○、庚○○所有或管領如附表所示之物。嗣
    於97年4月6日凌晨4時15分許，辛○○駕駛所竊得之車牌號
    碼B3-1718號自小客車搭載己○○行經彰化縣彰化市○○路
    393巷1號前為警攔檢盤查，其2人因情虛而拒絕停車受檢，
    並加速逃逸，經警追捕，當場逮獲辛○○，己○○則趁隙逃
    逸，並於該自小客車內查獲戊○○所管領之水溝蓋13塊及庚○○所有之鐵片150公斤，而循線查悉附表編號2、4、5所示
    之犯行；辛○○再於有偵查犯罪職權之機關或個人發覺其犯
    罪前，主動向員警坦承其另有如附表編號1及3所示之竊盜犯
    行，自首而接受裁判。
二、案經彰化縣警察局彰化分局及鹿港分局報請臺灣彰化地方法
    院檢察署檢察官偵查起訴。
    理  由
一、按被告以外之人於審判外之言詞或書面陳述，除法律有規定
    者外，不得作為證據，又被告以外之人於審判外之陳述，雖
    不符刑事訴訟法第159條之1至第159條之4之規定，而經當事
    人於審判程序同意作為證據，法院審酌該言詞陳述或書面陳
    述作成時之情況，認為適當者，亦得為證據。當事人於法院
    調查證據時，知有同法第159條第1項不得為證據之情形，而
    未於言詞辯論終結前聲明異議者，視為有前項同意，刑事訴
    訟法第159條第1項、第159條之5分別定有明文。查證人即被
    害人甲○、丁○○、壬○○、戊○○、庚○○於警詢中之證
    述；證人即共同被告己○○於警、偵訊中之證述，雖均係被
    告以外之人於審判外之言詞陳述，為傳聞證據，然被告、公
    訴人於本院審理時均同意將之引為證據，渠等知悉該等言詞
    陳述均為傳聞證據而未於言詞辯論終結前聲明異議，本院復
    審酌該等言詞陳述均係由證人等出於自由意識而陳述，且核
    無其他證據足認該等陳述有何顯不可信之情事等一切情況，
    認為適當，依刑事訴訟法第159條之5規定，認上開證人等於
    警、偵訊中之證述均得採為認定本件犯罪事實所憑之證據，
    合先敘明。
二、上開犯罪事實，業據被告辛○○於警訊中及本院審理時均坦
    承不諱，核與證人即被害人甲○、丁○○、壬○○、戊○○
    、庚○○於警詢中之證述；證人即共同被告己○○於警、偵
    訊中之證述，情節均相符，此外，復有贓物認領保管單5紙
    、現場查證照片18幀在卷可資佐證，足認被告之自白應與事
    實相符，洵堪採信。從而，本件事證已臻明確，被告上開犯
    行洵堪認定。
三、核被告所為，均係犯刑法第320條第1項之竊盜罪。另被告所
    犯如附表編號4、5所示之竊盜犯行與共同被告己○○間，有
    犯意聯絡與行為分擔，為共同正犯。被告所犯如附表所示之
    竊盜犯行，犯意各別，行為互殊，應予分論併罰。復查，被
    告前曾因竊盜案件，經臺灣高等法院臺中分院以89年度上易
    字第840號刑事判決判處有期徒刑3年確定（第1案）；又因
    竊盜及違反毒品危害防制條例案件，分別經本院以89年度易
    字第1306號刑事判決判處有期徒刑4月確定及以89年度訴字
    第914號刑事判決判處有期徒刑10月、5月，應執行有期徒刑
    1年2月確定，另因違反槍砲彈藥刀械管制條例案件，經本院
    以89年度訴字第1098號刑事判決判處有期徒刑1年2月確定，
    前開3案嗣經裁定應執行刑有期徒刑2年8月確定（第2案），
    第1、2案經入監接續執行，於94年6月17日縮短刑期假釋出
    監付保護管束，迄95年7月13日保護管束期滿未經撤銷假釋
    ，而視為業已執行完畢等情，有臺灣彰化地方法院檢察署刑
    案資料查註紀錄表及臺灣高等法院被告前案紀錄表各1份附
    卷可稽，茲其於5年以內故意再犯本件有期徒刑以上之罪，
    均為累犯，應依刑法第47條第1項之規定，分別加重其刑。
    再按犯人在犯罪未發覺之前，向該管公務員告知其犯罪，而
    不逃避接受裁判，即與刑法第62條規定自首之條件相符，不
    以言明「自首」並「願受裁判」為必要（最高法院63年度臺
    上字第1101號判例、88年度臺上字第877號判決意旨參照）
    。查本件被告於附表編號1及3所示之竊盜犯行未經有偵查犯
    罪職權之機關或個人發覺前，主動向員警坦承該等竊盜犯行
    ，並接受裁判等情，業據證人即員警乙○○、丙○○到庭結
    證屬實，被告對於未被發覺之犯罪自首而接受裁判，依前開
    說明，爰依刑法第62條前段規定，就其所犯如附表編號1及
    3所示之竊盜犯行，分別減輕其刑，並依法先加後減之。爰
    審酌被告不思循正當途徑獲取所需，任意攫取他人財物，輕
    忽他人之財產法益，且其前已有竊盜、違反毒品危害防制條
    例及槍砲彈藥刀械管制條例案件等前科紀錄，此有臺灣高等
    法院被告前案紀錄表各1份可按，素行不佳，並曾多次因竊
    盜案件經本院為有罪判決確定及經刑之執行完畢後，仍再為
    本件竊盜犯行，顯有漠視法紀之情，暨考量其行竊之次數，
    所得之利益、致生危害之程度，及其犯罪之手段、動機、目
    的、生活狀況、智識程度與其迭於警訊中及本院審理時均已
    坦承一切犯行之態度等一切情狀，分別量處如主文所示之刑
    ，並定應執行之刑。末查被告持以竊取如附表編號2所示自
    小客車所用之鑰匙1支，並未扣案，被告又已供稱業已遺失
    等情，復無證據證明尚未滅失，且非義務沒收之物，為免將
    來執行困難，爰不併予宣告沒收，末此敘明。
據上論斷，應依刑事訴訟法第299條第1項前段，刑法第320條第1
項、第47條第1項、第62條前段、第51條第5款，刑法施行法第1
條之1第1項、第2項前段，判決如主文。
本案經檢察官黃淑媛到庭執行職務。
中    華    民    國    97    年     8    月    29    日
                      刑事第七庭      法  官  簡璽容
以上正本證明與原本無異。
如不服本判決，應於判決送達後10日內，向本院提出上訴書狀，
上訴書狀應「敘述具體上訴理由」，並按他造當事人之人數附繕
本。「切勿逕送上級法院」。
告訴人或被害人對於判決如有不服具備理由請求檢察官上訴者，
其上訴期間之計算係以檢察官收受判決正本之日期為準。
中    華    民    國    97    年     8    月    29    日
                                      書記官  陳錫威
附錄本案論罪科刑法條全文：
中華民國刑法第320條
（普通竊盜罪、竊佔罪）
意圖為自己或第三人不法之所有，而竊取他人之動產者，為竊盜
 罪，處5年以下有期徒刑、拘役或5百元以下罰金。
意圖為自己或第三人不法之利益，而竊佔他人之不動產者，依前
項之規定處斷。
前二項之未遂犯罰之。
附   表
┌─┬───┬───┬───┬─────┬───┬───┬──────────┬───┬───┐
│編│行為人│犯罪時│犯罪地│犯罪方法  │被害人│犯罪所│ 查獲情形           │所犯法│應處之│
│號│      │間(民 │點    │          │      │得(新 │                    │條    │罪刑  │
│  │      │國)   │      │          │      │臺幣) │                    │      │      │
├─┼───┼───┼───┼─────┼───┼───┼──────────┼───┼───┤
│1 │辛○○│97年3 │彰化縣│其車機車前│甲○  │工具箱│辛○○於有偵查犯罪職│刑法第│辛○○│
│  │      │月30日│花壇鄉│至左開犯罪│      │1個（ │權之機關或個人發覺其│320 條│竊盜，│
│  │      │10時許│長沙村│地點，趁無│      │約值8 │此次犯罪前，主動向承│第1項 │累犯，│
│  │      │      │仁山巷│人注意之際│      │元），│辦員警坦承竊盜犯行，│      │處有期│
│  │      │      │257弄1│，徒手竊取│      │已為警│而自首接受裁判。    │      │徒刑肆│
│  │      │      │31號  │放置於該處│      │查獲並│                    │      │月。  │
│  │      │      │      │農舍旁之工│      │已歸還│                    │      │      │
│  │      │      │      │具箱。    │      │予被害│                    │      │      │
│  │      │      │      │          │      │人。  │                    │      │      │
├─┼───┼───┼───┼─────┼───┼───┼──────────┼───┼───┤
│2 │辛○○│97年3 │台中縣│趁無人注意│丁○○│車牌號│於97年4月6日凌晨4時 │刑法第│辛○○│
│  │      │月30日│烏日鄉│之際，以自│      │碼B3-1│15分許，辛○○駕駛所│320 條│竊盜，│
│  │      │20時許│三和村│備鑰匙啟動│      │718自 │竊得之車牌號碼B3-171│第1項 │累犯，│
│  │      │      │高鐵站│自小客車引│      │小客車│8號自小客車搭載陳勇 │      │處有期│
│  │      │      │土地公│擎後駛離之│      │1輛（ │志行經彰化縣彰化市三│      │徒刑陸│
│  │      │      │廟前  │方式，竊取│      │約值10│民路393巷1號前為警攔│      │月。  │
│  │      │      │      │車牌號碼  │      │萬元）│檢盤查，其2人因情虛 │      │      │
│  │      │      │      │B3-1718號 │      │，已為│而拒絕停車受檢，並加│      │      │
│  │      │      │      │自小客車。│      │警查獲│速逃逸，經警追捕，當│      │      │
│  │      │      │      │          │      │並已歸│場逮獲辛○○，己○○│      │      │
│  │      │      │      │          │      │還予被│則趁隙逃逸，並於該自│      │      │
│  │      │      │      │          │      │害人。│小客車內查獲戊○○所│      │      │
│  │      │      │      │          │      │      │管領之水溝蓋13 塊及 │      │      │
│  │      │      │      │          │      │      │庚○○所有之鐵片150 │      │      │
│  │      │      │      │          │      │      │公斤，而循線查悉。  │      │      │
│  │      │      │      │          │      │      │                    │      │      │
│  │      │      │      │          │      │      │                    │      │      │
│  │      │      │      │          │      │      │                    │      │      │
├─┼───┼───┼───┼─────┼───┼───┼──────────┼───┼───┤
│3 │辛○○│97年3 │彰化縣│駕駛前揭所│壬○○│銅條  │辛○○於有偵查犯罪職│刑法第│辛○○│
│  │      │月31日│花壇鄉│竊得之自小│      │120支 │權之機關或個人發覺其│320 條│竊盜，│
│  │      │4時許 │長沙村│客車前往左│      │（約值│此次犯罪前，主動向承│第1項 │累犯，│
│  │      │      │中正東│開犯罪地點│      │2萬元 │辦員警坦承竊盜犯行，│      │處有期│
│  │      │      │街20巷│，趁無人注│      │），已│而自首接受裁判。    │      │徒刑伍│
│  │      │      │22號前│意之際，徒│      │為警查│                    │      │月。  │
│  │      │      │      │手搬運置於│      │獲並已│                    │      │      │
│  │      │      │      │該處之銅條│      │歸還予│                    │      │      │
│  │      │      │      │120支至前 │      │被害人│                    │      │      │
│  │      │      │      │開自小客車│      │。    │                    │      │      │
│  │      │      │      │內而竊取之│      │      │                    │      │      │
│  │      │      │      │          │      │      │                    │      │      │
│  │      │      │      │          │      │      │                    │      │      │
├─┼───┼───┼───┼─────┼───┼───┼──────────┼───┼───┤
│4 │己○○│97 年4│彰化縣│由辛○○駕│戊○○│水溝蓋│同編號2             │刑法第│辛○○│
│  │辛○○│月6 日│彰化市│駛其所竊得│      │13塊（│                    │320 條│共同竊│
│  │      │2時許 │1段353│B3-1718號 │      │約值2 │                    │第1項 │盜，累│
│  │      │      │之4號 │自小客車搭│      │千5百 │                    │      │犯，處│
│  │      │      │前    │載己○○至│      │元），│                    │      │有期徒│
│  │      │      │      │右開犯罪地│      │已為警│                    │      │刑伍月│
│  │      │      │      │點，2人一 │      │查獲並│                    │      │。    │
│  │      │      │      │同下車，趁│      │已歸還│                    │      │      │
│  │      │      │      │無人注意之│      │予被害│                    │      │      │
│  │      │      │      │際，徒手搬│      │人。  │                    │      │      │
│  │      │      │      │運設於該處│      │      │                    │      │      │
│  │      │      │      │之水溝蓋至│      │      │                    │      │      │
│  │      │      │      │前開自小客│      │      │                    │      │      │
│  │      │      │      │車內而竊取│      │      │                    │      │      │
│  │      │      │      │之        │      │      │                    │      │      │
│  │      │      │      │          │      │      │                    │      │      │
│  │      │      │      │          │      │      │                    │      │      │
│  │      │      │      │          │      │      │                    │      │      │
├─┼───┼───┼───┼─────┼───┼───┼──────────┼───┼───┤
│5 │己○○│97 年4│彰化縣│以同編號4 │庚○○│鐵片15│同編號2             │刑法第│辛○○│
│  │辛○○│月6 日│彰化市│之方式竊取│      │0公斤 │                    │320 條│共同竊│
│  │      │3時許 │水尾二│鐵片      │      │（約值│                    │第1項 │盜，累│
│  │      │      │路360 │          │      │3千元 │                    │      │犯，處│
│  │      │      │巷97號│          │      │），已│                    │      │有期徒│
│  │      │      │      │          │      │為警查│                    │      │刑伍月│
│  │      │      │      │          │      │獲並已│                    │      │。    │
│  │      │      │      │          │      │歸還予│                    │      │      │
│  │      │      │      │          │      │被害人│                    │      │      │
│  │      │      │      │          │      │。    │                    │      │      │
└─┴───┴───┴───┴─────┴───┴───┴──────────┴───┴───┘


司法院資訊處製作；財團法人民間司法改革基金會備份。
